臺灣雲林地方法院刑事判決　　　　　　　100年度易字第159號
公　訴　人　臺灣雲林地方法院檢察署檢察官
被　　　告　闕江濱
上列被告因違反毒品危害防制條例案件，經檢察官提起公訴（10
0 年度毒偵字第218 號），被告於準備程序進行中，就被訴事實
為有罪之陳述，本院依簡式審判程序審理，判決如下：
    主  文
闕江濱施用第二級毒品，累犯，處有期徒刑伍月，如易科罰金，
以新臺幣壹仟元折算壹日。
    事  實
一、闕江濱前於民國90年間，因施用毒品案件，經本院裁定送觀
    察、勒戒後，認無繼續施用毒品之傾向，於91年1 月3 日執
    行完畢釋放，並由臺灣雲林地方法院檢察署檢察官於同日，
    以90年度毒偵字第1069號為不起訴處分確定；又於5 年內之
    93年間，再犯施用第一級毒品罪，經本院於94年5 月20日，
    以94年度訴字第200 號判處有期徒刑7 月確定，於95年1 月
    24日縮短刑期執行完畢；復於95年間，因施用第一級毒品案
    件，經本院於96年1 月22日，以95年度訴字第884 號判處有
    期徒刑9 月確定，嗣經減刑為4 月又15日，於96年7 月22日
    執行完畢；再因施用第一級毒品案件，經本院於97年8 月3
    日判處有期徒刑10月確定，於98年7 月3 日執行完畢。詎闕
    江濱猶不知悔改，復基於施用第二級毒品甲基安非他命之犯
    意，於99年11月16日為警採尿回溯96小時內之某時，在雲林
    縣大埤鄉三結村中埤52之1 號住處內，以將甲基安非他命置
    於玻璃管內用火燒烤後吸食其煙霧之方式，施用第二級毒品
    甲基安非他命1 次。
二、案經雲林縣警察局斗南分局報請臺灣雲林地方法院檢察署檢
    察官偵查起訴。
    理  由
一、被告闕江濱所犯係死刑、無期徒刑、最輕本刑為3 年以上有
    期徒刑以外之罪，其於準備程序就前揭被訴事實為有罪之陳
    述，經告知簡式審判程序之旨，並聽取其與公訴人之意見後
    ，本院認無不得或不宜改依簡式審判程序進行之處，爰依刑
    事訴訟法第284 條之1 、第273 條之1 第1 項，裁定依簡式
    審判程序審理，合先敘明。
二、上開犯罪事實，業據被告坦承不諱，且經將其於99年11月16
    日為警採尿後所採得之尿液送交鑑驗結果，確呈甲基安非他
    命類陽性反應，此有正修科技大學超微量研究科技中心報告
    日期99年12月6 日之尿液檢驗報告及雲林縣警察局斗南分局
    查獲毒品嫌犯尿液送檢真實姓名對照表各1 紙（詳見雲林縣
    警察局斗南分局刑案偵查卷）在卷可憑，足以佐證被告上開
    任意性自白與事實相符，堪予採信。另查被告前有如事實欄
    所載之施用毒品犯行，有臺灣高等法院被告前案紀錄表在卷
    可憑，而按毒品危害防制條例第20條、第23條將施用毒品之
    刑事處遇程序，區分為「初犯」及「5 年內再犯」、「5 年
    後再犯」。依其立法理由之說明：「初犯」，經觀察、勒戒
    或強制戒治後，應為不起訴處分或不付審理之裁定；經觀察
    、勒戒或強制戒治執行完畢釋放後，「5 年內再犯」者，因
    其再犯率甚高，原實施之觀察、勒戒或強制戒治既已無法收
    其實效，爰依法追訴或裁定交付審理。至於經觀察、勒戒或
    強制戒治執行完畢釋放後，「5 年後再犯」者，前所實施之
    觀察、勒戒或強制戒治已足以遮斷其施用毒品之毒癮，為期
    自新及協助其斷除毒癮，仍適用「初犯」規定，先經觀察、
    勒戒或強制戒治之程序。從而依修正後之規定，僅限於「初
    犯」及「5 年後再犯」二種情形，始應先經觀察、勒戒或強
    制戒治程序。倘被告於5 年內已再犯，經依法追訴處罰，縱
    其第3 次（或第3 次以上）再度施用毒品之時間，在初犯經
    觀察、勒戒或強制戒治執行完畢釋放5 年以後，已不合於「
    5 年後再犯」之規定，且因已於「5 年內再犯」，顯見其再
    犯率甚高，原實施觀察、勒戒或強制戒治，已無法收其實效
    ，即應依毒品危害防制條例第10條規定處罰（最高法院95年
    第7 次刑事庭會議決議參照）。查本件被告施用甲基安非他
    命之時間，雖在觀察、勒戒執行完畢5 年之後，然被告於觀
    察、勒戒執行完畢後5 年內，已因再犯施用毒品案件，經法
    院判處有期徒刑確定，此亦有臺灣高等法院被告前案紀錄表
    附卷足憑，依照前開說明，被告已非「初犯」，亦不合於「
    5 年後再犯」之規定，本件不再適用毒品危害防制條例第20
    條第1 項，而應依法逕為追訴處罰。綜上所述，本件事證明
    確，被告犯行堪以認定，應依法論科。
三、按施用甲基安非他命後會影響記憶能力及自主神經系統，判
    斷力及意志力亦均受限制，甚至引起精神錯亂，抑制呼吸，
    並具有成癮性、濫用性，戒解不易，嚴重戕害人之身心健康
    ，危害社會，故毒品危害防制條例第2 條第2 項第2 款將之
    列為第2 級毒品，不得非法施用、持有，而被告予以施用，
    核其所為係犯同條例第10條第2 項之施用第二級毒品罪。又
    其施用第二級毒品甲基安非他命前持有第二級毒品甲基安非
    他命之低度行為，為施用之高度行為所吸收，不另論罪。另
    被告前有事實欄所載科刑、執行前案紀錄，有臺灣高等法院
    被告前案紀錄表在卷可憑，於前案有期徒刑執行完畢後5 年
    內，故意再犯本件有期徒刑以上之罪，為累犯，依刑法第47
    條第1 項之規定予以加重其刑。爰審酌被告前有多次毒品前
    科，竟仍不知改悔，陷於毒癮而難以自拔，危害國民健康，
    此次僅施用1 次及其犯罪之動機、手段、於本件犯罪後尚能
    坦承犯行，態度良好等一切情事，量處如主文所示之刑，併
    諭知易科罰金之折算標準。
據上論斷，依刑事訴訟法第284 條之1 、第273 條之1 第1 項、
第299 條第1 項前段，毒品危害防制條例第10條第2 項，刑法第
11條前段、第41條第1 項前段、第47條第1 項，判決如主文。
本案經檢察官江柏青到庭執行職務。
中    華    民    國   100    年    4     月    18    日
                  刑事第五庭  法  官  張文俊
以上正本證明與原本無異。
如不服本判決，應於收受送達後10日內，向本院提出上訴書狀，
並應敘述具體理由；其未敘述上訴理由者，應於上訴期間屆滿後
20日內，向本院補提理由書（均須按他造當事人之人數附繕本）
，「切勿逕送上級法院」。
                              書記官  邱明通
中    華    民    國   100    年    4     月    18    日
附錄本案論罪科刑法條全文：
毒品危害防制條例第10條
施用第一級毒品者，處六月以上五年以下有期徒刑。
施用第二級毒品者，處三年以下有期徒刑。